【裁判字號】    99,易,758
【裁判日期】    990909
【裁判案由】    竊盜
【裁判全文】
臺灣苗栗地方法院刑事判決               99年度易字第758號
公  訴  人  臺灣苗栗地方法院檢察署檢察官
被      告  己○○
上列被告因竊盜案件，經檢察官提起公訴（99年度偵字第3013號
），本院判決如下：
    主  文
己○○犯如附表罪名欄所示之罪，各處如附表宣告刑欄所示之刑
。應執行有期徒刑參年陸月。
    犯罪事實及理由
一、犯罪事實：
  (一)前科資料：
    前因(1)違反毒品危害防制條例案件，於民國96年7 月31日經
    本院以96年訴字第314 號分別判處有期徒刑4 月、4 月，並
    定應執行有期徒刑6 月確定；復因(2)違反毒品危害防制條例
    案件，於96年10月8 日經本院以96年易字第652 號判處有期
    徒刑4 月確定；再因(3)竊盜案件，於97年8 月11日經雲林地
    方法院以97年虎簡字第246 號判處有期徒刑3 月確定。前(1)
    (2)二案嗣經聲請定應執行刑，於97年2 月18日經本院以97年
    聲字第73號判處應執行有期徒刑10月確定，並與(3)案接續執
    行，甫於98年4 月16日因縮刑期滿執行完畢。（構成累犯）
  (二)己○○意圖為自己不法之所有，於附表編號1 ～7 所示之時
    間、地點，分別為如附表編號1 ～7 犯罪事實欄所示之竊盜
    行為。
二、證據名稱：
  (一)認定犯罪事實所憑之證據：
  1.證人庚○○之證述。（見99年偵字第3013號卷第60～62頁）
  2.證人丙○○之證述。（見99年偵字第3013號卷第63～64頁）
  3.證人戊○○之證述。（見99年偵字第3013號卷第41～43頁）
  4.證人乙○○之證述。（見99年偵字第3013號卷第67～69頁）
  5.證人辛○○之證述。（見99年偵字第3013號卷第32～36頁）
  6.證人林元泉之證述。（見99年偵字第3013號卷第45～47頁）
  7.證人甲○○之證述。（見99年偵字第3013號卷第54～57頁）
  8.辛○○、林元泉、乙○○出具之贓物認領保管單各1 紙。
    （見99年偵字第3013號卷第37、48、70頁）
  9.照片22紙。（見99年偵字第3013號卷第73～83頁）
  10.內政部警政署刑事警察局99年6 月1 日刑紋字第0990073440
    號鑑定書1 份。（見99年偵字第3013號卷第96～105 頁）
  (二)綜上證據，核與被告於本院審理中自白（見本院卷99年8 月
    19日審判筆錄第3 、7 頁）之犯罪事實相符，故被告之自白
    應堪採信，本件事證已臻明確，被告所犯如附表編號1 至7
    所示之犯行均洵堪認定，均應予依法論罪科刑。
三、論罪科刑之理由：
  (一)罪名：
    核被告於附表編號1 所示之時間、地點，以踰越圍牆方式入
    內竊取他人財物之行為，係犯刑法第321 條第1 項第2 款之
    踰越牆垣竊盜罪；又其於附表編號2 至7 所示時間、地點，
    分別持客觀上可供作兇器使用之六角扳手竊取他人財物之行
    為，係分別成立刑法第321 條第1 項第3 款之攜帶兇器竊盜
    罪。
  (二)累犯加重其刑事由：
    被告有犯罪事實欄(一)之前科紀錄，有臺灣高等法院前案紀錄
    表在卷足憑，是其於有期徒刑執行完畢後，5 年內再犯本案
    有期徒刑以上之罪，就本案數次犯行均構成累犯，均應依刑
    法第47條第1 項規定，加重本刑至2 分之1 。
  (三)自首減輕其刑之規定：
    被告犯如附表編號1 至7 所示之竊盜犯行後，於檢警機關均
    未知情該部分犯罪事實前，即自行向警察人員自首犯罪，合
    於自首之規定，爰就附表編號1 至7 所示7 次竊盜犯行，均
    依刑法第62條之規定，減輕其刑。
  (四)刑之先加後減：
    被告所犯如附表編號1 至7 所示各次竊盜犯行，均具有上揭
    累犯加重其刑之事由及自首減輕其刑之事由，爰均依刑法第
    71條第1 項之規定，就各罪刑度分別先加後減之。
  (五)量刑理由之說明：
    爰審酌被告有多次前科紀錄，素行不佳，此有臺灣高等法院
    被告前案紀錄表在卷可稽；復審酌被告正值壯年，身強體健
    ，卻不思以正途賺取財富，反冀圖不勞而獲，而於多次因竊
    盜案件經判處有期徒刑後，仍未能記取教訓，而一再為同樣
    竊盜行為並再犯本案，足徵被告法治觀念薄弱，且其行為不
    僅造成被害人損失，亦對當地治安造成危害，本不宜輕縱，
    惟本院念及被告於本案審理期間尚能坦承犯行，節省有限之
    司法資源，再參酌被告學歷為高職畢業，併參酌其為自首犯
    罪、生活狀況、品行、犯罪之動機、目的、手段、所生危害
    及公訴人請求從輕量刑等一切情狀，爰分別量處如附表編號
    1 至7 宣告刑欄所示之刑，並依刑法第51條第1 項第5 款合
    定如附表應執行刑欄所示之刑，以資儆懲。
四、末按，刑法上沒收因犯罪所得之物，應指因犯罪行為直接所
    產生或取得特定之原物，故除法律規定得追徵價額或其他特
    別之規定外，因變賣盜贓或侵占之物所得之價金，既非因犯
    罪直接所取得特定之物，自不得為沒收之對象（最高法院70
    年台上字第5569號判決參照）。故本案被告於附表編號1 竊
    取庚○○所有之液晶電視、電腦主機各1 台，雖變賣得款新
    台幣6000元，然按前揭判決要旨，因變賣盜贓所得款項並非
    犯罪直接所取得之特定之物，爰無從依刑法第38條規定宣告
    沒收，附此敘明。
五、應適用之法條：
  (一)刑事訴訟法第273 條之1 第1 項、第299 條第1 項前段、第
    310 條之2 、第454 條第2 項。
  (二)刑法第321 條第1 項第2 款、第3 款、第47條第1 項、第62
    條、第51條第1 項第5 款。
六、本判決係依刑事訴訟法第310 條之2 、第454 條第2 項製作
    ，依法僅記載當事人欄、主文、犯罪事實、證據名稱以及應
    適用之法條。如不服本判決，應於判決送達之日起10日內，
    向本院提起上訴（須附繕本）。
本案經檢察官洪清秀到庭執行職務。
中    華    民    國    99    年    9     月    9     日
                  刑事第二庭    法  官  林靜雯
以上正本證明與原本無異。
如不服本判決，應於判決送達後10日內向本院提出上訴狀（應抄
附繕本），其未敘述上訴理由者，應於上訴期間屆滿後20日內補
提理由書狀於本院，上訴於臺灣高等法院臺中分院。告訴人或被
害人如對於本判決不服者，應具備理由請求檢察官上訴，其上訴
期間之計算係以檢察官收受判決正本之日期為準。
                                書記官  劉千瑄
中    華    民    國    99    年    9     月    9     日
附表：
┌──┬────┬─────┬──────────┬───────────┐
│編號│犯罪時間│犯罪地點  │犯罪事實            │罪刑                  │
│    │        │          │                    ├───┬───────┤
│    │        │          │                    │罪名  │宣告刑        │
├──┼────┼─────┼──────────┼───┼───────┤
│1   │民國（下│苗栗縣南庄│意圖為自己不法之所有│犯刑法│有期徒刑7 月  │
│    │同）98年│鄉東村9鄰 │，於左列時間，踰越賴│第321 │              │
│    │12月下旬│文化路8號 │煥宏位於左揭地點住處│條第1 │              │
│    │某日凌晨│          │之矮圍牆後，入內（侵│項第2 │              │
│    │2分許   │          │入住宅部分未據告訴）│款之踰│              │
│    │        │          │竊取庚○○所有之液晶│越牆垣│              │
│    │        │          │電視、電腦主機各1台 │竊盜罪│              │
│    │        │          │，得手後變賣得款新台│，累犯│              │
│    │        │          │幣6000。            │。（合│              │
│    │        │          │                    │於自首│              │
│    │        │          │                    │規定）│              │
├──┼────┼─────┼──────────┼───┼───────┤
│2   │99年4月3│苗栗縣頭份│意圖為自己不法之所有│犯刑法│有期徒刑7 月  │
│    │日凌晨2 │鎮珊湖里18│，於左列時間、地點，│第321 │              │
│    │時許    │鄰中正三路│持其友人所有、客觀上│條第1 │              │
│    │        │27巷55號旁│可供作兇器使用之六角│項第3 │              │
│    │        │          │扳手（已丟棄，未據扣│款之攜│              │
│    │        │          │案）1支，竊取丙○○ │帶兇器│              │
│    │        │          │所有之車牌號碼W5－  │竊盜罪│              │
│    │        │          │7053號自小客車，得手│，累犯│              │
│    │        │          │後供己代步使用，嗣將│。（合│              │
│    │        │          │該車棄於苗栗縣竹南鎮│於自首│              │
│    │        │          │自強路100號旁。     │規定）│              │
├──┼────┼─────┼──────────┼───┼───────┤
│3   │99年4月6│臺北縣樹林│意圖為自己不法之所有│犯刑法│有期徒刑7 月  │
│    │日凌晨1 │市○○路1 │，於左列時間、地點，│第321 │              │
│    │時許    │段16巷22號│持六角扳手1支（即附 │條第1 │              │
│    │        │前        │表編號2所指之六角扳 │項第3 │              │
│    │        │          │手），竊取林元泉之弟│款之攜│              │
│    │        │          │丁○○所有，而由林元│帶兇器│              │
│    │        │          │泉使用之車牌號碼7091│竊盜罪│              │
│    │        │          │－YB號自小貨車，得手│，累犯│              │
│    │        │          │後供己代步使用。    │。（合│              │
│    │        │          │                    │於自首│              │
│    │        │          │                    │規定）│              │
├──┼────┼─────┼──────────┼───┼───────┤
│4   │99年4月7│苗栗縣竹南│意圖為自己不法之所有│犯刑法│有期徒刑7 月  │
│    │日23時許│鎮新南里東│，於左列時間、地點，│第321 │              │
│    │        │平路6號前 │持六角扳手1支（即附 │條第1 │              │
│    │        │          │表編號2所指之六角扳 │項第3 │              │
│    │        │          │手），竊取戊○○之妻│款之攜│              │
│    │        │          │曾田妹所有，而平時由│帶兇器│              │
│    │        │          │戊○○使用之車牌號碼│竊盜罪│              │
│    │        │          │HC－4743號自小貨車，│，累犯│              │
│    │        │          │得手後供己代步使用。│。（合│              │
│    │        │          │                    │於自首│              │
│    │        │          │                    │規定）│              │
├──┼────┼─────┼──────────┼───┼───────┤
│5   │99年4月8│苗栗縣竹南│意圖為自己不法之所有│犯刑法│有期徒刑7 月  │
│    │日凌晨1 │鎮照南里三│，於左列時間、地點，│第321 │              │
│    │時許    │信銀行旁停│持六角扳手1支（即附 │條第1 │              │
│    │        │車場      │表編號2所指之六角扳 │項第3 │              │
│    │        │          │手），竊取乙○○所有│款之攜│              │
│    │        │          │之車牌號碼B8－4296號│帶兇器│              │
│    │        │          │自小客車，得手後供己│竊盜罪│              │
│    │        │          │代步使用。          │，累犯│              │
│    │        │          │                    │。（合│              │
│    │        │          │                    │於自首│              │
│    │        │          │                    │規定）│              │
├──┼────┼─────┼──────────┼───┼───────┤
│6   │99年4月 │苗栗縣南庄│意圖為自己不法之所有│犯刑法│有期徒刑7 月  │
│    │29日凌晨│鄉東村16鄰│，於左列時間、地點，│第321 │              │
│    │2時許   │89－2號前 │持六角扳手1支（即附 │條第1 │              │
│    │        │          │表編號2所指之六角扳 │項第3 │              │
│    │        │          │手），竊取辛○○之父│款之攜│              │
│    │        │          │魏正雲所有，而平日為│帶兇器│              │
│    │        │          │辛○○所使用之車牌號│竊盜罪│              │
│    │        │          │碼MJ－3207號自小客車│，累犯│              │
│    │        │          │，得手後供己代步使用│。（合│              │
│    │        │          │。                  │於自首│              │
│    │        │          │                    │規定）│              │
├──┼────┼─────┼──────────┼───┼───────┤
│7   │99年5月1│苗栗縣南庄│意圖為自己不法之所有│犯刑法│有期徒刑7 月  │
│    │日23時許│鄉東村12鄰│，於左列時間、地點，│第321 │              │
│    │        │男裝27號永│持六角扳手1支（即附 │條第1 │              │
│    │        │昌宮前廣場│表編號2所指之六角扳 │項第3 │              │
│    │        │          │手），竊取甲○○之母│款之攜│              │
│    │        │          │高香妹所有，平日為朱│帶兇器│              │
│    │        │          │金豐所使用之車牌號碼│竊盜罪│              │
│    │        │          │2433－YV號自小客車（│，累犯│              │
│    │        │          │內有汽車電視1台、釣 │。（合│              │
│    │        │          │竿1支、甲○○之身分 │於自首│              │
│    │        │          │證、汽車駕照、軍人身│規定）│              │
│    │        │          │分證、健保卡、郵局存│      │              │
│    │        │          │摺、印章等物），得手│      │              │
│    │        │          │後供己代步使用。    │      │              │
├──┼────┴─────┴──────────┴───┴───────┤
│應執│應執行有期徒刑3年6月。                                            │
│行刑│                                                                  │
└──┴─────────────────────────────────┘
附錄本判決論罪科刑法條：
中華民國刑法第320 條：
意圖為自己或第三人不法之所有，而竊取他人之動產者，為竊盜
罪，處5 年以下有期徒刑、拘役或500 元以下罰金。
意圖為自己或第三人不法之利益，而竊佔他人之不動產者，依前
項之規定處斷。
前二項之未遂犯罰之。
中華民國刑法第321 條：
犯竊盜罪而有下列情形之一者，處6 月以上、5 年以下有期徒刑
：
一、於夜間侵入住宅或有人居住之建築物、船艦，或隱匿其內而
    犯之者。
二、毀越門扇、牆垣或其他安全設備而犯之者。
三、攜帶兇器而犯之者。
四、結夥三人以上而犯之者。
五、乘火災、水災或其他災害之際而犯之者。
六、在車站或埠頭而犯之者。

司法院資訊處製作；財團法人民間司法改革基金會備份。
